# 请教版主有关同时减值同时股改的问题

提问人：wx_5adaa132449b 时间：2018-04-21 10:59:45
A公司注册资本 1000 万，净资产 800 万，亏损 200 万，公司计划 2018 年 1 月做为股改基准日，请问可以同时履行减资程序同时股改吗？之前查看网上的讨论帖子，普通是建议的方案是先进行减资，再进行股改。假设股改后的股本是 600 万，对于A公司，减资后， 1000 万的注册资本减少为 600 万，同时 400 万进入了资本公积,处理依据为：《〈企业会计准则第 37 号——金融工具列报〉应用指南》：股份有限公司按法定程序报经批准采用收购本公司股票方式减资的，按注销股票面值总额减少股本，购回股票支付的价款（含交易费用）超过面值总额的部分，应依次冲减资本公积（股本溢价）、盈余公积和未分配利润；购回股票支付的价款低于面值总额的，低于面值总额的部分增加资本公积（股本溢价），按回购价款为零回购股份，所以相当于借：股本，贷：资本公积——股本溢价。 减资后办理完工商变更后再确认股改基准日，此时净资产为 800 万，股本为 600 万，符合《公司法》第九十五条规定“有限责任公司变更为股份有限公司时，折合的实收股本总额不得高于公司净资产额。 如果同时进行减资和股改的操作，只是把先减资，减资完再做股改的两步操作确认为一步操作，从会计处理的结果应该是一样的，目前资本市场上唯一的一个减资时点净资产低于注册资本且同时进行股改和减资操作的案例是东土科技(300353)，而且是成功的。 个人意见是： 1 、股改基本日包括股改变更登记日均不存在出资不实且抽逃出资问题；公司法强调，股改后股改净资产不能低于实收资本，并未强调股改基准日净资产不能低于注册资本； 2 、A公司履行了应有的程序，包括股东会决议、发减资公告，过程中不损害股东利益，股权也不存在争议，不损害债权人利益。 我想请问版主： 1 、对于类似净资产低于注册资本（实收资本），如果是同时进行减值和股改，到时一起办理股改变更，这种操作方案是法律程序问题还是会计处理问题多一点，会计处理的障碍是什么； 2 、如果法律上律师能认可，工商局能认可，会计师处理类似的股改项目的审计风险是在哪里？ 谢谢！

回答人：chenyiwei
个人基本赞同你的理解，减资和股改可以同时进行，出具一份验资报告，将两者的工商变更登记合二为一。这个问题更多地是法律问题，在会计处理上并无障碍。如果律师和工商登记机关认可，应无障碍。